# 请教陈版，无合理商业理由低价收购在合并报表处理

提问人：lovelyandy 时间：2014-02-21 18:27:57
请教一下，B公司是A公司的外部关联方控制的一家企业，A以 100 万购买B 100%股权，购买日B的净资产 150 万。购买日B公司的资产负债里头没有可能减值项目，未发现有未入账负债。
请问在无法获取以上收购事项的合理商业理由情况下，在编合并报表时对该项业务应该怎么处理？
另外，如果实际支付对价与转让协议约定的对价不一致，是否以转让协议为准计算溢价？

回答人：chenyiwei
首先判断该交易的公允性，以及要求交易双方解释该交易的商业目的，以及是否存在与之关联、应一并考虑的一揽子交易因素等。另外还可以要求了解A的实际控制人或者其他关联方是否代A支付了部分收购价款等因素。在把事实背景分析清楚的基础上，如何进行会计处理和合并报表处理自然也就清楚了。